臺灣高雄地方法院刑事判決　　　　　99年度審訴緝字第98號
公　訴　人　臺灣高雄地方法院檢察署檢察官
被　　　告　毛志豪
上列被告因毒品危害防制條例等案件，經檢察官提起公訴（99年
度毒偵字第1650號、第1699號、第2042號、第3336號、第4094號
、第4947號、99年度偵字第12119 號、99年度偵字第13611 號）
，被告於準備程序中就被訴事實為有罪之陳述，經本院告知簡式
審判程序之旨，並聽取被告與公訴人之意見後，本院合議庭裁定
由受命法官獨任進行簡式審判程序，判決如下：
    主  文
毛志豪犯如附表所示之罪共拾罪，均累犯，各處如附表所示之
刑。應執行有期徒刑柒年。扣案如附表編號(二)、(七)所示之第一級
毒品海洛因共貳包，沒收銷燬之。扣案如附表編號(二)所示之針筒
壹支，沒收。
    事實及理由
一、犯罪事實：
    毛志豪前於民國92年間，前因施用毒品案件，經本院以92年
    度毒聲字第339 號裁定送觀察、勒戒後，因有繼續施用毒品
    傾向，續由本院以92年度毒聲字第7255號裁定令入戒治所施
    以強制戒治，於93年11月25日執行完畢出監，並經臺灣高雄
    地方法院檢察署檢察官為不起訴處分確定；復於前開觀察、
    勒戒、強制戒治執行完畢5 年內之94年間，再犯施用毒品案
    件，經臺灣高等法院高雄分院以94年度上訴字第1441號判決
    處有期徒刑1 年6 月確定；又於94年、95年間因施用毒品案
    件，分別經本院以94年度簡字第5075號判決處有期徒刑6 月
    確定、臺灣高等法院高雄分院以95年度上訴字第1577號判決
    處有期徒刑1 年確定。另於94年、95年間，因竊盜、詐欺、
    傷害等案件，分別經本院以95年度簡上字第113 號判決處有
    期徒刑6 月確定、95年簡字第1647號判決處有期徒刑5 月確
    定、95年度簡字第4945號判決處有期徒刑5 月確定。上開各
    罪嗣經減刑、合併定應執行刑或接續執行，於96年12月30
    日縮刑期滿執行完畢。詎其仍不知悔改並戒絕毒癮，復基於
    施用第一級毒品海洛因與第二級毒品甲基安非他命之犯意，
    分別為附表編號(一)至(六)所示之犯行；又基於轉讓第一級毒品
    海洛因之犯意，而為附表編號(七)所示犯行；復又基於意圖為
    自己不法所有之竊盜犯意，為附表編號(八)所示犯行。嗣分別
    於附表所示之時、地為警查獲，而知悉上情。
二、證據：
    上開犯罪事實，有下列證據可資證明：
  (一)附表編號(一)部分：
     1.台灣檢驗科技股份有限公司98年12月8 日濫用藥物尿液
       檢驗報告。
     2.高雄縣警察局岡山分局橋頭分駐所偵辦毒品案件嫌疑犯
       尿液採證對照表。
     3.被告之自白。
  (二)附表編號(二)部分：
     1.高雄市立凱旋醫院99年3 月11日濫用藥物尿液檢驗報告
       、高雄市警察局保安警察大隊迅雷中隊偵辦毒品危害防
       制條例嫌疑人尿液採證代碼對照表。
     2.扣案之針筒1 支、海洛因1 小包（重量如附表編號(二)所
       示、高雄市立凱旋醫院99年3 月17日濫用藥物成品檢驗
       鑑定書1 份。
     3.被告之自白。
  (三)附表編號(三)部分：
     1.台灣檢驗科技股份有限公司99年3 月9 日濫用藥物尿液
       檢驗報告。
     2.高雄縣警察局岡山分局燕巢分駐所毒品案件嫌犯尿液採
       證檢驗對照表。
     3.被告之自白。
  (四)附表編號(四)部分：
     1.台灣檢驗科技股份有限公司99年4 月29日濫用藥物檢驗
       報告。
     2.高雄縣警察局湖內分局一甲派出所查獲毒品案件嫌犯尿
       液對照表。
     3.被告之自白。
  (五)附表編號(五)部分：
     1.台灣檢驗科技股份有限公司99年6 月29日濫用藥物檢驗
       報告。
     2.高雄縣警察局岡山分局梓官分駐所毒品案件嫌犯尿液採
       證對照表。
     3.被告之自白。
  (六)附表編號(六)部分：
     1.台灣檢驗科技股份有限公司99年7 月19日濫用藥物檢驗
       報告。
     2.高雄縣警察局岡山分局梓官分駐所毒品案件嫌犯尿液採
       證檢驗對照表。
     3.被告之自白。
  (七)附表編號(七)部分：
     1.扣案之海洛因1 小包（重量如附表編號(七)所示、高雄市
       立凱旋醫院99年2 月24日濫用藥物成品檢驗鑑定書1 份
       。
     2.證人吳伯仲於警詢及偵訊中之證述。
     3.照片3 張。
     4.被告之自白。
  (八)附表編號(八)部分：
     1.證人即惠勝公司總經理徐傳來、惠勝公司員工劉詠山警
       詢中之陳述。
     2.贓物認領保管單1 紙、現場照片22張。
     3.被告之自白。
三、論罪：
  (一)被告前經送觀察、勒戒、強制戒治執行完畢後5 年內，再犯
    施用毒品案件，本件施用毒品行為係屬3 犯以上，自與毒品
    危害防制條例第20條第3 項「五年後再犯」之情形有別，是
    檢察官逕行起訴，即無不合，先予敘明。
  (二)按海洛因、甲基安非他命分別係毒品危害防制條例第2 條第
    2 項第1 、2 款所稱之第一、二級毒品，不得持有、施用、
    轉讓。是核被告分別所為附表編號(一)至(六)所示施用海洛因、
    甲基安非他命等行為，係犯6 次該條例第10條第1 項之施用
    第一級毒品罪、5 次同條第2 項之施用第二級毒品罪；附表
    編號(七)所示之轉讓海洛因行為，則係犯同條例第8 條第1 項
    之轉讓第一級毒品罪；附表編號(八)所示竊盜行為，則犯刑法
    第321 條第1 項第2 款之踰越牆垣竊盜罪。被告上開多次施
    用第一級毒品海洛因、第二級毒品甲基安非他命前所持有之
    第一、二級毒品部分，及轉讓前所持有第一級毒品海洛因之
    低度行為，其持有之低度行為分別為施用及轉讓之高度行為
    所吸收，均不另論罪。被告所犯上開13罪，犯意各別，行為
    互殊，觸犯構成要件不同，應予分論併罰。又被告前有如犯
    罪事實欄所述經判處有期徒刑並執行完畢之情形，此有臺灣
    高等法院被告前案紀錄表在卷可佐，其於徒刑執行完畢5 年
    之內故意再犯本件有期徒刑以上之罪，均為累犯，應依法加
    重其刑。再被告於偵查中、本院審理中，均能自白其所涉附
    表編號(七)之轉讓第一級毒品犯行，有其於該案之偵查筆錄、
    本院審判筆錄在卷可憑，自應依毒品危害防制條例第17條第
    2 項規定，減輕其刑，並依法先加後減之。此外，被告就附
    表編號(五)施用第一級毒品犯行部分，係因另案為警拘提，於
    員警尚無客觀事證可得知其涉犯本件犯罪前，主動向向員警
    供承犯罪，此有高雄縣（現已改制為高雄市，下同）政府警
    察局岡山分局刑事案件報告書、被告於警詢中之陳述、本院
    99年度審訴字第3368號卷第31頁之99年10月11日公務電話紀
    錄等在卷足憑。惟刑法第62條前段所規定之自首，係以對於
    未發覺之犯罪自首而受裁判為要件，故犯罪行為人應於有偵
    查犯罪職權之公務員未發覺犯罪事實或犯罪人之前自首犯罪
    ，且接受裁判，兩項要件兼備，始得依刑法第62條前段自首
    之規定減輕其刑（最高法院86年度臺上字第1951號判決參照
    ）。查本件被告於本院審理中逃匿，經本院於98年10月25日
    發布通緝，99年4 月23日即緝獲歸案等情，有本院99年雄院
    高刑丑緝字第1223號通緝書及高雄縣政府警察局岡山分局99
    年11月2 日高縣岡警偵字第0990034327號通緝案件移送書暨
    所附之調查筆錄等在卷可查（見本院99年度審訴字第3368號
    卷第48頁以下、審訴緝字第99號卷第2 頁以下），是被告在
    本院審理中既已逃匿，即無接受裁判之意思，核與刑法第62
    條前段所規定自首之要件不合，附此敘明。
四、科刑：
  (一)爰審酌被告正值青壯之年，不思努力進取，竟染上毒癮，復
    不循正當途徑賺取所得，竊取他人財物，所為實不足取；其
    施用毒品之行為不僅戕害自身身心健康，亦間接影響社會治
    安，被告前經觀察、勒戒、強制戒治後，仍未能戒斷毒癮，
    復多次再犯施用毒品罪，並有竊盜、詐欺、傷害等多項前科
    及執行紀錄，有被告院內裁判案件紀錄表及前揭臺灣高等法
    院被告前案紀錄表在卷可稽，顯見其對毒品之依賴情形非輕
    ，且平日素行非佳；而其轉讓第一級毒品之犯行，加深他人
    染患吸毒惡習，進而影響社會治安，自亦有可議。另參酌被
    告犯後已坦承全部犯行、其施用毒品之前科及次數等情形，
    及轉讓之毒品數量甚微，所竊取之物價值非鉅，並已發還被
    害人領回，亦有前揭贓物認領保管單1 份在卷可參，並斟酌
    被告智識程度、犯罪目的等一切情狀，分別量處如主文所示
    之刑，及定其應執行之刑，以資懲儆。
  (二)按查獲之第一級毒品，不問屬於犯人與否，均沒收銷燬之，
    毒品危害防制條例第18條第1 項前段已有明文。查本件扣案
    如附表編號(二)、(七)所示之白色粉末各1 包（驗前淨重分別為
    0.199 公克、0.059 公克，驗後淨重分別為0.189 公克、0.
    049 公克），均確屬第一級毒品海洛因無訛，此有前揭高雄
    市立凱旋醫院濫用藥物成品檢驗鑑定書2 紙在卷可佐。其中
    附表編號(七)所示之扣案第一級毒品，雖經被告轉讓予吳伯仲
    而非屬被告所有，已如前述，惟吳伯仲所涉部分，業經本院
    以99年審毒聲字500 號裁定准許觀察勒戒，該案毒品即本件
    附表編號(七)之扣案毒品尚未經法院裁判沒收銷燬等情，有上
    開裁定暨吳伯仲之臺灣高等法院被告前案紀錄表各1 份在卷
    可按；是上開海洛因既屬違禁物品，且尚未經諭知沒收銷燬
    ，則依前揭規定，不問是否屬於被告所有，均得宣告沒收銷
    燬。從而，上開附表編號(二)、(七)所示裝盛該等第一級毒品海
    洛因之包裝袋，其中亦均含有無法析離之第一級毒品海洛因
    ，均應依毒品危害防制條例第18條第1 項前段規定，與其內
    裝盛之第一級毒品，併諭知沒收銷燬之。至鑑驗耗用之毒品
    既已滅失，自無庸宣告沒收銷燬。
  (三)扣案如附表編號(二)之針筒1 支，業據被告自承為其所有且係
    供附表編號(二)施用第一級毒品犯罪所用之物，應依刑法第38
    條第1 項第2 款規定為沒收之諭知。
  (四)至扣案之甲基安非他命4 包、吸食器2 組，均係方照明所有
    另涉違反毒品危害防制條例案件之物，業據同案遭查獲之人
    即證人方照明供述在卷（見98年度毒偵字第7236號聲請簡易
    判決處刑書），核與被告所陳相符，復查卷內並無其他證據
    可資證明該扣案毒品與本件被告施用毒品之犯行有關，爰不
    於本案中為沒收之諭知，附此敘明。
據上論斷，應依刑事訴訟法第273 條之1 第1 項、第284 條之1
、第299 條第1 項前段，毒品危害防制條例第10條第1 項、第2
項、第8 條第1 項、第17條第2 項、第18條第1 項前段，刑法第
321 條第1 項第2 款、第11條、第47條第1 項、第38條第1 項第
2 款、第51條第5 款、第9 款，判決如主文。
本案經檢察官李怡增到庭執行職務。
中    華    民    國    100    年    1    月    13    日
                  刑事第十庭  法  官    呂明燕
以上正本證明與原本無異。
如不服本判決應於收受送達後10日內向本院提出上訴書狀，並應
敘述具體理由；如未敘述上訴理由者，應於上訴期間屆滿後20日
內向本院補提理由書（均須按他造當事人之人數附繕本）「切勿
逕送上級法院」。
中    華    民    國    100    年    1    月    13    日
                              書記官    張琇晴
附表
┌─┬────┬────┬─────────┬──────────┬────────┐
│編│犯罪時間│犯罪地點│     行     為    │     查獲時、地     │  宣告之罪與刑  │
│號│        │        │                  │                    │                │
├─┼────┼────┼─────────┼──────────┼────────┤
│  │98年11月│高雄市橋│將甲基安非他命置於│於98年11月20日下午8 │施用第一級毒品，│
│(一)│18日中午│頭區德松│玻璃球內，以火燒烤│時10分許，在左列住址│累犯，處有期徒刑│
│  │12時30分│路和平巷│之方式，施用第二級│為警查獲，當場扣得同│玖月；又施用第二│
│  │許      │10號友人│毒品甲基安非他命1 │在上址方照明持有甲基│級毒品，累犯，處│
│  │（即99毒│林盟貴住│次。              │安非他命4 小包、吸食│有期徒刑伍月。  │
│  │偵第1650│處廁所內│                  │器2 組（此部分另由檢│                │
│  │號）    │。      │                  │察官提起公訴），並經│                │
│  ├────┼────┼─────────┤毛志豪同意採集尿液送│                │
│  │98年11月│同上址  │以注射之方式，施用│驗，結果呈可待因、嗎│                │
│  │19日上午│        │第一級毒品海洛因1 │啡、甲基安非他命陽性│                │
│  │9時許   │        │次。              │反應。              │                │
│  │（同上）│        │                  │                    │                │
├─┼────┼────┼─────────┼──────────┼────────┤
│  │99年2 月│高雄市左│以注射之方式，施用│於99年8 月14日下午4 │施用第一級毒品，│
│(二)│8 日下午│營區大順│第一級毒品海洛因1 │時20分許，在左列住址│累犯，處有期徒刑│
│  │4 時許  │一路390 │次；繼而將甲基安非│，因另涉竊盜案件為警│玖月。扣案第一級│
│  │        │號9 樓友│他命置於玻璃球內，│查獲，當場扣得毛志豪│毒品海洛因壹小包│
│  │（即99毒│人吳伯仲│以火燒烤之方式，施│所有之海洛因1 小包（│（驗前淨重零點壹│
│  │偵第1699│住處內  │用第二級毒品甲基安│重量如主文所示）、已│玖玖公克，驗後淨│
│  │號）    │        │非他命1 次。      │使用過針筒1 支，並經│重零點壹捌玖公克│
│  │        │        │                  │其同意採集尿液送驗，│，另含包裝袋）沒│
│  │        │        │                  │結果呈可待因、嗎啡、│收銷燬之、扣案針│
│  │        │        │                  │甲基安非他命、安非他│筒壹支沒收；又施│
│  │        │        │                  │命陽性反應。        │用第二級毒品，累│
│  │        │        │                  │                    │犯，處有期徒刑伍│
│  │        │        │                  │                    │月。            │
├─┼────┼────┼─────────┼──────────┼────────┤
│  │99年2 月│高雄市燕│以注射之方式，施用│於99年2 月24日下午9 │施用第一級毒品，│
│(三)│24日下午│巢區和尚│第一級毒品海洛因1 │時19分許，因其為毒品│累犯，處有期徒刑│
│  │8 時許  │巷4號其 │次；繼而將甲基安非│列管人口，為警通之到│玖月；又施用第二│
│  │        │叔住處內│他命置於玻璃球內，│場，並經其同意採集尿│級毒品，累犯，處│
│  │（即99毒│        │以火燒烤之方式，施│液送驗，結果呈可待因│有期徒刑伍月。  │
│  │偵第2042│        │用第二級毒品甲基安│、嗎啡、甲基安非他命│                │
│  │號）    │        │非他命1 次。      │陽性反應。          │                │
├─┼────┼────┼─────────┼──────────┼────────┤
│(四)│99年4 月│其位於高│以注射之方式，施用│於99年4 月14日中午12│施用第一級毒品，│
│  │14日上午│雄市梓官│第一級毒品海洛因1 │時50分許，在高雄市路│累犯，處有期徒刑│
│  │10時許  │區○○路│次；繼而將甲基安非│竹區○○路618 號後方│玖月；又施用第二│
│  │        │330巷71 │他命置於玻璃球內，│為警盤查，並經其同意│級毒品，累犯，處│
│  │（即99毒│號住處內│以火燒烤之方式，施│採集尿液送驗，結果呈│有期徒刑伍月。  │
│  │偵第3336│        │用第二級毒品甲基安│可待因、嗎啡、甲基安│                │
│  │號）    │        │非他命1 次。      │非他命陽性反應。    │                │
├─┼────┼────┼─────────┼──────────┼────────┤
│(五)│99年6 月│同上址  │以注射之方式，施用│於99年6 月13日凌晨1 │施用第一級毒品，│
│  │12日下午│        │第一級毒品海洛因1 │時許，在高雄市橋頭區│累犯，處有期徒刑│
│  │9 時許  │        │次；繼而將甲基安非│典昌路與德中路口，因│玖月；又施用第二│
│  │        │        │他命置於玻璃球內，│另案為警拘提，並經其│級毒品，累犯，處│
│  │（即99毒│        │以火燒烤之方式，施│同意採集尿液送驗，結│有期徒刑伍月。  │
│  │偵第4094│        │用第二級毒品甲基安│果呈可待因、嗎啡、甲│                │
│  │號）    │        │非他命1 次。      │基安非他命陽性反應。│                │
├─┼────┼────┼─────────┼──────────┼────────┤
│(六)│99年7 月│同上址  │以注射之方式，施用│99年7 月2 日上午10時│施用第一級毒品，│
│  │1 日上午│        │第一級毒品海洛因1 │30分許，在高雄市梓官│累犯，處有期徒刑│
│  │10時許  │        │次。              │區城隍巷與產業道路口│玖月。          │
│  │        │        │                  │，因另涉竊盜案，為警│                │
│  │（即99毒│        │                  │查獲，並經其同意採集│                │
│  │偵第4947│        │                  │尿液送驗，結果呈可待│                │
│  │號）    │        │                  │因、嗎啡陽性反應。  │                │
├─┼────┼────┼─────────┼──────────┼────────┤
│  │99年2 月│高雄市左│無償轉讓第一級毒品│於99年2 月8 日下午4 │轉讓第一級毒品，│
│(七)│8 日上午│營區大順│海洛因1 小包（驗前│時20分許，因毛志豪另│累犯，處有期徒刑│
│  │7 時許  │一路390 │淨重0.059公克、驗 │涉竊盜案件，經警至左│拾月。扣案第一級│
│  │        │號9 樓友│後淨重0.049公克） │列住址，經吳伯仲同意│毒品海洛因壹小包│
│  │（即99偵│人吳伯仲│予吳伯仲（吳伯仲所│搜索，為警在其房間旅│（驗前淨重零點零│
│  │第12119 │住處內  │涉違反毒品危害防制│行袋香煙盒內查獲左列│伍玖公克、驗後淨│
│  │號）    │        │條例案件部分，經檢│海洛因1 小包，及在毛│重零點零肆玖公克│
│  │        │        │察官聲請觀察勒戒）│志豪背袋內查獲海洛因│，另含包裝袋）沒│
│  │        │        │。                │1 小包、針筒1 支（即│收銷燬之。      │
│  │        │        │                  │編號(二)所示犯行）。  │                │
├─┼────┼────┼─────────┼──────────┼────────┤
│(八)│99年4 月│高雄市路│騎乘車牌號碼ZXI-95│於99年4 月15日下午7 │犯踰越牆垣竊盜罪│
│  │15日下午│竹區環球│7 號輕型機車至惠勝│時許，正欲翻牆逃逸之│，累犯，處有期徒│
│  │5 時30分│路618 號│公司圍牆後方土地公│際，為警在上開土地公│刑捌月。        │
│  │許      │惠勝實業│廟旁停妥後，攀爬圍│廟旁惠勝公司圍牆邊當│                │
│  │        │股份有限│牆侵入惠勝公司內，│場查獲，扣得上開馬達│                │
│  │（即99偵│公司（下│沿樓梯上至舊飼料廠│銅線圈2 個（已發還）│                │
│  │第13611 │稱惠勝公│4 樓，徒手竊取馬達│，並在現場發現其原本│                │
│  │號）    │司）    │銅線圈2 個（價值約│穿著之黑色外套。    │                │
│  │        │        │新臺幣2 萬元）得手│                    │                │
│  │        │        │。                │                    │                │
└─┴────┴────┴─────────┴──────────┴────────┘
附錄本判決論罪科刑之法條：
毒品危害防制條例第8條第1項
轉讓第一級毒品者，處一年以上七年以下有期徒刑，得併科新臺
幣一百萬元以下罰金。
毒品危害防制條例第10條
施用第一級毒品者，處六月以上五年以下有期徒刑。
施用第二級毒品者，處三年以下有期徒刑。
中華民國刑法第321條
犯竊盜罪而有左列情形之一者，處 6 月以上、 5 年以下有期
徒刑：
一、於夜間侵入住宅或有人居住之建築物、船艦或隱匿其內而
    犯之者。
二、毀越門扇、牆垣或其他安全設備而犯之者。
三、攜帶兇器而犯之者。
四、結夥三人以上而犯之者。
五、乘火災、水災或其他災害之際而犯之者。
六、在車站或埠頭而犯之者。
前項之未遂犯罰之。